Inventaris van het archief van S. Dassevael [levensjaren 1771-1838], 1637-1838
Nationaal Archief, Den Haag
- Verzamelde overheidspublicaties, E.
  - Publicaties, ordonnanties, reglementen en resoluties, op onderwerp, 1795-1810, E.3
    - 198. Financiën van de Bataafse Republiek; Nationale Financiën., 199. Administratie der nationale middelen in de departementen.; 200. Financiën van Holland.; 27
    - 201. Financiën van Gelderland., 202. Financiën van Bataafs Brabant.; 203. Financiën van Friesland.; 204. Financiën van Overijssel.; 205. Financiën van Stad en Lande.; 206. Financiën van Zeeland.; 207. Financiën van Utrecht. Ontbreekt.; 208. Financiën van Drente.; 209. Posterijen.; 28
    - 210. Ontvangers en Rentmeesters., 211. Exue.; 212. Particuliere negotiatiën; Vreemde negotiatiën.; 213. Chijnsen; Verkochte domeinen; Nationale domeinen; Thijnsen.; 214. Domeinen van de Vorst van Nassau.; 215. Legerlasten.; 216. Tollen.; 29
    - 217. Nationale Thesaurie., 218. Wissel- en Beleenbanken.; 219. Goud- en Zilversmeden.; 220. Fonds van Mortificatie.; 221. Conversie.; 222. Loterijen.; 30
    - 223. Munten., 224. Ambtgelden en Ambtfurnissementen.; 31
    - 225. Kloosters; Prebendes; Vicariën., 226. Ambtenaren in de Republiek; Traktementen der ambtenaren.; 32
    - 227-228. Convoyen en Licenten., 33
    - 229. Bataven., 230. Burgerlijke pensioenen.; 34
    - 233. Vrijwillige negotiatiën., 234. Heffing van 8 %.; 235. Heffingen in het algemeen; Generaliteitsheffingen en negotiatiën.; 236. 8- en 25-jarige heffing.; 35
    - 237. Heffing van 4, 5 en 10 %., 238. Heffing van 3% op bezittingen en 2, 4 en 7% op inkomsten.; 239. Heffing van 2% van 1801.; 240. Heffing van 2% van 9 augustus 1803.; 241. Heffing van 2% van 9 juli 1804.; 242. Heffing bij quotisatie.; 243. Departementale Rekenkamer van Holland; Departementale Rekenkamer van Gelderland.; 36
    - 244. Nationale Rekenkamer., 245. Begroting van Staatsbehoeften vóór 1795; Petitiën.; 37
    - 246. Begroting van Staatsbehoeften nà 1795; Petitiën., 247. Petitiën.; 248. Justitie en Politie.; 249. Hoog Nationaal Gerechtshof; Nationaal Syndicaat.; 250. Nationaal Syndicaat.; 38
    - 251. Premiën tot ontdekking van misdaden., 252. Hoge Militaire Vierschaar.; 253. Publieke aanklagers; Bailluagiën in Holland; Bailluwen.; 254. Notarissen.; 255. Venia aetatis.; 256. Testamenten.; 257. Gerechtshoven.; 258. Burgerlijke- en Criminele Rechtbanken.; 39
    - 259. Diverse reglementen op de manier van procederen., 260. Naasting.; 261. Weeskamers.; 262. Burgerlijk- en Lijfstraffelijk Wetboek; Civiel- en crimineel Wetboek.; 263. Sequestratiën in 1787.; 264. Huwelijkszaken.; 265. Remotiën.; 266. Sententiën; Vonnissen.; 267. Amnestie.; 40
    - 268. Surchéange van betaling., 269. Desolate boedelkamers.; 270. Appèllen; Revisiën.; 271. Tuchthuizen.; 272. Gratie; Abolitie Pardon.; 41
    - 273-274. Departementale besturen; Departementale commissarissen., 42
    - 275. Gemeentebesturen; Stedelijke keuren; Reglementen voor plaatselijke besturen., 276. Plaatselijke besturen.; 43
    - 277-278. Plaatselijke belastingen., 279. Omwenteling van 1787 en 1795; Staatsregeling van 1796 en 1797; Unie van Utrecht. Ontbreekt.; 280. Omwenteling van 12 juni 1798. Ontbreekt.; 281. Staatsregeling van 1798 en 1801. Ontbreekt.; 282. Staatsregeling van 1805 en 1806. Ontbreekt.; 284. Stadhouderschap.; 44
    - 287. Oost-Indische zaken; Handel., 288. Aziatische Raad.; 289. Bestuur der Aziatische bezittingen; Departement van Financiën; Departement van Indische Zaken; Departement van Koophandel.; 45
    - 290. Ministerie van Koophandel en Koloniën; Koophandel en Zeevaart; Levantse Handel., 291. Kaap de Goede Hoop.; 292. Amerikaanse Raad.; 46
    - 293. Kaap de Goede Hoop., 295. Ontvangers en Rentmeesters. Zie ook volgnr. 210.; 297. Directeur-generaal der publieke schatkist.; 298. Posterijen. Zie ook volgnr. 209.; 299. Begroting van Staatsbehoeften nà 1795; Heffing van 30 maart 1808; Petitiën. Zie ook volgnrs. 245-247.; 300. Directeur der Publieke Schuld. Ontbreekt.; 301. Koninklijk Instituut. Ontbreekt.; 302. Orde de Unie. Ontbreekt.; 303. Westphalen. Ontbreekt.; 304. Commissie van Verevening. Ontbreekt.; 47
    - Publicaties, ordonnanties, reglementen, resoluties en kennisgevingen betreffende de belastingen., 1637-1807; 246-254; 8 pakken
      Oorspronkelijk kenmerk: Extra lijst no. 149, 191 en 196-201.
      - 1. Verponding., 249
      - 2. Personeel, 3. Dienstboden, 4. Paarden- en pleziergeld, 5. Landpassage voor vreemde voerlieden, 6. Runderbeesten, 7. Mobilair, 8. Haardsteden, 9. Zout., 250
      - 10. Zeep, 11. Turf, 12. Gemaal, 13. Wijn, 14. Binnenlandse brandewijnen., 251
      - 15. Buitenlandse brandewijn, 16. Bestiaal, 17. Waag, 18. Rondemaat, 19. Binnenlands last-, water- en passagegeld, 20. Successie., 252
      - 21. Klein zegel, 22. Handels- en wisselgeld., 253
      - 23. Patent, 24. Buitenlandse producten, 25. Invordering, 26. Goud en zilver, 27. Remissiën, 28. Algemene belastingen., 254
      - 28. Algemene belastingen. 1801-1805, 209
      - 29. Diversen, 246
        Hierin o.m. Gemene middelen van Holland (1656-1805), eedsaflegging ter voorkoming van fraudes (1775-1791) en overige, oude belastingen.
    - Verhandeling over de aanleg van droogdokken in de Hollandse zeehavens., 1797; 257; 1 deel
      Oorspronkelijk kenmerk: Extra lijst no. 203.
    - Staatsregelingen (grondwetten, constituties) van 1798, 1801, 1805 en 1806., 1798-1806; ---; 4 delen
      Gedrukt, met aantekeningen van Dassevael.
      Overgebracht naar de Bibliotheek Nationaal Archief, signaturen 12 K 12-15
      Oorspronkelijk kenmerk: Lijst II no. 61.
      - 1798, ---
        Signatuur: 12 K 12
      - 1801, ---
        Signatuur: 12 K 13
      - 1805, ---
        Signatuur: 12 K 14
      - 1806, ---
        Signatuur: 12 K 15
    - Publicatie van het Uitvoerend Bewind over de verdeling der Bataafse Republiek in departementen en ringen., 17 november 1798; 236; 1 deel
      Oorspronkelijk kenmerk: Extra lijst no. 176.
    - Proclamatie betreffende de invoering van het Reglement voor de Gewapende Burgermacht., 7 mei 1799; 163; 1 deel
      Oorspronkelijk kenmerk: Lijst II no. 80.
    - Publicatie wegens de invoering van het Reglement van discipline voor de Gewapende Burgermacht., 10 augustus 1799; 164; 1 deel
    - Ingekomen brief van de secretaris van het Intermediair Adminsitratief Bestuur van het voormalig Landschap Culemborg, geleidende de publicaties en notificaties door het bestuur sedert 1795 uitgevaardigd., 1799; 152; 1 omslag
      Manuscript en gedrukt.
      Oorspronkelijk kenmerk: Lijst III no. 25.
    - Recueuil van tractaten gesloten met diverse mogendheden (1679-1797), voor de commanderende officieren ter zee, met inhoudsopgave., 1800; 161; 1 band
      Gedrukt, inhoudsopgave in manuscript.
      Oorspronkelijk kenmerk: Lijst II no. 76.
    - Publicatie van Hun Hoog Mogenden houdende de algemene reglementen voor de departementale besturen., 1805; ---; 1 deel
      Oorspronkelijk kenmerk: Lijst II no. 29.
    - Resoluties, ordonnanties en notificaties betreffende de belastingen., 1806-1808; 210; 1 pak
      Per belasting in een omslag, genummerd 1-24.
      Oorspronkelijk kenmerk: Extra lijst no. 150.
    - Algemeen en beredeneerd register op alle de Publicatiën en Ordonnantiën van de Gemeene Middelen, bij de Vergadering van Hun Hoog Mogenden, voor het Koninkrijk Holland, voormaals het Bataafs Gemenebest, gearresteerd., 1807; 67-68; 2 delen
      Oorspronkelijk kenmerk: Lijst II no. 28.
      - 1e deel, 68
      - 2e deel, 67
  - Reglementen en voorschriften, 1811-1836, E.4
    In het archief bevindt zich slechts een kleine, tamelijk willekeurige verzameling publicaties uit de periode na 1810. Het is niet duidelijk of dit materiaal ooit door Dassevael op grote schaal is verzameld, of dat het in 1838 buiten de overdracht is gehouden, dan wel al eerder was afgevoerd.
    - Handleiding der contribuabelen / Manuel des contribuables. Door J.G. Dulaurens., 1811; 104-105; 2 delen
      Gedrukt te Amsterdam.
      Eveneens aanwezig in de Bibliotheek Nationaal Archief, oude drukken, signatuur 395D6.
      Oorspronkelijk kenmerk: Lijst II no. 36.
      - 1e stuk, 104
      - 2e stuk, 105
    - Uittreksel uit de Methodische verzameling der wetten, decreten, reglementen, instructiën en decisiën, betrekkelijk het kadaster van Frankrijk., 1813; 106; 1 deel
      Oorspronkelijk kenmerk: Lijst II no. 37.
    - Grondwetten van 1814 en 1815., 1814-1815; ---; 2 delen
      Overgebracht naar de Bibliotheek Nationaal Archief, signaturen 8 A 11 + 12
      - 1814, ---
        Signatuur: 8 A 11
      - 1815, ---
        Signatuur: 8 A 12
    - Grondwet van 1815 en Reglementen omtrent de zamenstelling der Staten der provinciën en omtrent de uitoefening van derzelver magt en gezag., ---; 1 band
      Genummerd 1-51. Overgebracht naar de Bibliotheek Nationaal Archief, signatuur 12 J 2.
    - Militaire reglementen., 1814-1816; 148; 1 band
      Betreft: marsreglement, reglement op de huisvesting en kazernering, reglement op de monsteringen, instructie voor de inspecteur van administratie bij de armée, voorschriften voor de administratie bij de armée, reglement op de inwendige dienst, tableau van opvolging der kommando's.
      Oorspronkelijk kenmerk: Lijst II no. 60.
    - Verzameling der bestaande voorschriften betreffende het beheer der pensioenen voor de ambtenaren tot de rijksontvangsten, 1e deel., 1815-1824; 172; 1 band
      Gedrukt en manuscript.
      Oorspronkelijk kenmerk: Lijst II no. 83.
    - Commissariaat-generaal voor de liquidatiën met de Franse kroon., 1816; ---; 1 deel
      Circulaire, gericht aan de gouverneurs van de provincies.
      Oorspronkelijk kenmerk: Lijst II no. 77.
    - Recueil van voorschriften van de administratie der Registratie en Domeinen., 1817-1826; 157; 1 band
      Oorspronkelijk kenmerk: Lijst II no. 72.
    - Alfabetisch overzicht van de bureaus van weldadigheid in de provincies Antwerpen, Henegouwen en Zuid-Brabant., ca. 1820; 158; 1 deel
      Oorspronkelijk kenmerk: Lijst II no. 73.
    - Verzameling van besluiten, reglementen en instructies, genummerd 1-33., 1823-1824; 155; 1 band
      Oorspronkelijk kenmerk: Lijst II no. 70.
    - Reglementen op de besturen ten platten lande., 1825; 213; 1 band
      Oorspronkelijk kenmerk: Extra lijst no. 154.
    - Alfabetische lijst van ambtelijke functies, aangevende in welke klasse van het Tarief van reis- en verblijfkosten deze zijn ingedeeld., 1825; 171; 1 deel
    - Reglement op de dienst der openbare middelen van vervoer te lande., 24 november 1829; 171A; 1 deel
    - Besluit op de pensioenen., 21 januari 1836; 171B; 1 deel
- Verzamelde indices op archieven, F.
  Dassevael heeft een hoeveelheid eigentijdse toegangen op archieven, zoals klappers, indices en agenda's, die hij ambtshalve heeft vervaardigd of doen vervaardigen, als zijn eigendom beschouwd en in zijn eigen archief opgenomen. Deze registers zijn in het verleden voor het merendeel teruggebracht naar de archieven waartoe ze behoren. Dit was noodzakelijk omdat deze registers een van groot nut zijn, en soms zelfs essentieel om bescheiden in het betreffende archief te kunnen opsporen.
  - Registers, behorend tot de archieven van het provinciaal bestuur van Zeeland., 1795-1798; ---; 10 delen
    Overgebracht naar het Rijksarchief in Zeeland.
    Oorspronkelijk kenmerk: Lijst II no. 6-11.
    - Agenda van de Provisionele Representanten van het volk van Zeeland. 21 juli - 31 december 1795, ---; 1 deel
    - Agenda van de Provisionele Representanten van het volk van Zeeland. 1796-1797, ---; 2 delen
    - Agenda van de Provinciale Raad van Zeeland. 1796-1798, ---; 2 delen
    - Agenda van het Uitvoerend departement van Zeeland. 1796-1798, ---; 2 delen
    - Register van het Uitvoerend departement van Zeeland. 1796, 1797, ---; 2 delen
    - Register op de notulen van de vertegenwoordigers en het Intermediair Administratief Bestuur van Zeeland. 1796-1798, ---; 1 deel
  - Registers, behorend tot de archieven van het provinciaal bestuur van Zeeland., 1796-1798; ---; 7 delen
    Oorspronkelijk kenmerk: Extra lijst no. 177-181 en 183-184.
    - Indices op de resoluties van de Provinciale Raad van Zeeland, ---; 2 delen
    - Register op de notulen van de vertegenwoordigers van het Intermediar Bestuur van Zeeland. 1796-1798, ---
    - Registers vertegenwoordigers van Zeeland, ---; 2 delen
    - Resolutiën van Zeeland., ---
    - Notulen van de vertegenwoordigers van het Volk van Zeeland. Gedrukt. 1797, ---
  - Alfabetische index op de resoluties van de Staten-Generaal., 1795-1796 januari; 231; 1 deel
    Oorspronkelijk kenmerk: Extra lijst no. 171.
  - Klapper op de secrete resolutiën van het Uitvoerend Bewind., 1798-1799; ---; 1 deel
    Overgebracht naar archief Staatssecretarie, inv.nr. 577B.
    Oorspronkelijk kenmerk: Extra lijst no. 182.
  - Secrete index van het Uitvoerend Bewind en het Staatsbewind., 1798-1802; ---; 2 delen
    Overgebracht naar archief Staatssecretarie Lodewijk Napoleon, 2.01.01.07, inv.nrs. 559A-559B.
    Oorspronkelijk kenmerk: Lijst II no. 56.
  - Alfabetisch register tot aanwijzing van besluiten van het Uitvoerend Bewind en van het Staatsbewind., 1798-1805; 80-102; 23 delen
    De delen betreffende vooral besluiten uit de periode 1798-1802, en sporadische uit de periode 1803-1805.
    Het deel met de letter K ontbreekt.
    Oorspronkelijk kenmerk: Lijst II no. 31.
    - A, 80
    - B, 81
    - C, 82
    - D, 83
    - E, 84
    - F, 85
    - G, 86
    - H, 87
    - I - J, 88
    - L, 89
    - M, 90
    - N, 91
    - O, 92
    - P, 93
    - Q, 94
    - R, 95
    - S, 96
    - T, 97
    - U, 98
    - V, 99
    - W, 100
    - Y (leeg), 101
    - Z, 102
  - Generale expeditielijsten., 1798-1811; ---; 48 delen
    Overgebracht naar archief Staatssecretarie Lodewijk Napoleon, 2.01.01.07, inv.nrs. 581-627.
    Oorspronkelijk kenmerk: Lijst II no. 1.
  - Secrete agenda van het Uitvoerend Bewind en het Staatsbewind., 1800-1804; ---; 3 delen
    Overgebracht naar archief Staatssecretarie Lodewijk Napoleon, 2.01.01.07, inv.nrs. 566A-566C.
    Oorspronkelijk kenmerk: Lijst II no. 55.
  - Indices en klappers op het archief van het Nationaal Syndicaat., 1802-1805; 248; 1 pak
    Betreft:
    index op de ordinaris notulen (resoluties)
    index op de secrete notulen (resoluties)
    klapper op de indices op de ordinaris en secrete notulen (resoluties)
    lijst van ingekomen stukken, 15 maart - 31 mei 1805
    Oorspronkelijk kenmerk: Extra lijst no. 195.
  - Indices op de notulen (resoluties) van het departement van Buitenlandse Zaken., 1803-1804; ---; 2 delen
    Oorspronkelijk kenmerk: Extra lijst no. 192-193.
    - 1803, ---
      Overgebracht naar archief Buitenlandse Zaken, 2.01.08, inv.no. 382B
    - 1804, ---
      Overgebracht naar archief Buitenlandse Zaken, 2.01.08, inv.no. 382C
  - Hoofdenlijsten op indices van het departement van Buitenlandse Zaken., 1804-1805; 242-243; 2 delen
    Het is niet duidelijk op welke indices deze hoofdenlijsten betrekking hebben.
    Oorspronkelijk kenmerk: Extra lijst no. 185-186.
    - 1804, 242
      Verwijst naar romeinse en arabische cijfers I 1-4, II 1-47, III 1-4, IV 1-12 en V 1-11.
    - 1805, 243
      Verwijst naar getallen 1-59.
  - Secrete expeditielijst van het Staatsbewind., 1805; ---; 1 deel
    Overgebracht naar archief Staatsbewind, inv.no. 530
    Oorspronkelijk kenmerk: Extra lijst no. 188.
  - Hoofdenlijst op een index van de Staatssecretarie, klad., december 1813; 244; 1 deel
    Het is niet duidelijk op welke index deze hoofdenlijst betrekking heeft. Verwijst naar getallen 1-51, alleen oneven nummers.
    Oorspronkelijk kenmerk: Extra lijst no. 187.
- Persoonlijke stukken, G.
  Deze stukken zijn later aan het archief toegevoegd. In 1838 zijn stukken van persoonlijke aard bewust buiten de overdracht gehouden.
  Ze hadden aanvankelijk de "inventarisnummers" 0 en 0*.
  - Brief en notitie met de biografische gegevens., 1814, 1838; 50; 2 stukken
    Aanw. 1911 XXI, nr. 11.
  - Gedicht, getiteld: De 25-jarige ambts-bediening van den Heer S. Dassevael, gevierd den 12 Mei MDCCCXV., 1815; 51; 1 stuk
    Afkomstig uit familie-archief Wildink, Gem.-arch. Zutphen mevr. M.M. Doornink
- Niet tot het archief behorende stukken, H.
  De hier beschreven stukken horen zeker niet tot het archief van Dassevael. Het is niet duidelijk hoe deze erin terecht zijn gekomen.
  - Correspondentie van Van Wicquefort, gezant van Polen bij de Staten-Generaal., 1630-1670; 211; 1 pak
    De bijliggende sleutels zijn verwijderd.
    Oorspronkelijk kenmerk: Extra lijst no. 151.
  - Raad van State., Thesaurier Generaal.; 1639-1777; 1784-1787; 212; 2 pakken
    Bevat originele brieven, vermoedelijk behorend tot het archief van de Thesaurier-Generaal der Unie.
    Oorspronkelijk kenmerk: Extra lijst no. 152 en 153.